# 陈版主，咨询一个 A 股收购香港上市公司的问题

提问人：denghaifu 时间：2019-12-30 08:05:09
甲公司为 A 股上市公司，乙公司为香港上市公司，乙公司注册地为开曼群岛，史某为甲公司和乙公司的实际控制人， 2017 年乙公司发行股份购买史某控制的丙公司，根据香港准则，在乙公司报表上形成 20 亿元的资本公积，根据开曼群岛法律，公司的发行股份形成的资本公积可以用于股利分配，2019 年 3 月，乙公司以 20 亿资本公积分配股利。 2019 年 6 月，甲公司计划收购史某控制的乙公司，那么根据中国会计准则，乙公司发行股份购买丙公司的行为属于同一控制下企业合并，那么形成的 20 亿资本公积需冲回，而且，中国准则不允许资本公积分配股利，这样在中国准则下，就会出现超分的情况，这种情况在中国会计准则下该如何处理？

回答人：chenyiwei
1 、是否允许以资本公积分配股利，是法律问题而不是会计处理问题。由此导致资本公积可能出现负数的，在附注中说明，并注意解释负数产生的原因，即两地法律差异。
2 、要关注乙公司自身报表中对收购丙公司是按权益结合法处理还是按购买法处理。如果在乙公司自身报表中按购买法处理的，则在甲公司的合并报表中需按内地会计准则调整为权益结合法处理。